【裁判字號】    90,親,5
【裁判日期】    900731
【裁判案由】    
【裁判全文】
臺灣臺東地方法院民事判決  九十年度親字第五號
    原      告  乙○○
    被      告  丙○○
    被      告  甲○○
右當事人間否認子女事件，本院判決如左：
    主  文
原告之訴駁回。
訴訟費用由原告負擔。
    事  實
一、原告方面：
（一）聲明：求為判決確認被告甲○○，非原告之婚生子。
（二）陳述：緣原告與被告丙○○於民國（下同）八十年一月二十五日結婚，被告丙
      ○○並於八十年三月六日生下被告甲○○，按民法婚生推定之規定，被告甲○
      ○之受胎期間，非在原告與被告丙○○婚姻期間，故被告甲○○非屬原告之婚
      生子。
（三）證據：提出甲○○出生證明、台灣省立台東醫院血液學檢查、離婚協議書影本
      各一紙及戶籍謄本二件為證。
二、被告方面：
（一）聲明：求為判決駁回原告之訴。
（二）陳述：被告於結婚前，即與原告相識，且亦曾為原告墮過胎，原告所述不實在
      。
    理  由
一、原告主張於八十年一月二十五日與被告丙○○結婚，並於同年三月六日生下被告
    甲○○及與被告丙○○於八十六年一月十日離婚之事實，業據原告提出戶籍謄本
    乙份為證，並為被告所不爭執，原告之前開主張，堪信為真實。
二、按從子女出生日回溯第一百八十一日起至第三百零二日止為受胎期間；妻之受胎
    ，係在婚姻關係存續中者，推定其所生子女為婚生子女；前項推定，如夫妻之一
    方能證明妻非自夫受胎者，得於知悉子女出生之日起，一年內提起否認之訴，民
    法第一千零六十二條第一項、第一千零六十三條分別定有明文。經查：本件被告
    甲○○於八十年三月六日出生，而原告與被告丙○○係於八十六年一月十日離婚
    ，有原告所提出之離婚協議書一紙附卷可憑，該離婚協議書並明載：小孩甲○○
    民國八十年三月六日生，由父親監護，小孩在校一切費用雙方共同負擔，亦經原
    告於本院庭訊時陳明：甲○○是在八十年三月五日送至醫院，三月六日出生，原
    告是在三月五日晚上知道的等語（見本院九十年七月十七日筆錄）。則自被告甲
    ○○於八十年三月六日出生日起，迄原告於九十年五月二十四日提起本件訴訟時
    ，已過十年餘，與民法第一千零六十三條第二項但書規定「得於知悉子女出生之
    日起，一年內提起否認之訴」之規定不符。原告提起本件否認子女之訴訟，於法
    不合，其請求自應駁回。
三、據上論結，本件原告之訴為無理由，依民事訴訟法第七十八條，判決如主文。
中      華      民      國    九十      年      七      月    三十一    日
                                        臺灣臺東地方法院民事庭
                                            法      官  曾鴻銘
右正本證明與原本無異。
如不服本判決，應於判決送達後二十日內向本院提出上訴狀。（須附繕本）
「切勿逕送上級法院」
中      華      民      國    九十      年      七      月    三十一    日
                                            法院書記官  潘正苓


司法院資訊處製作；財團法人民間司法改革基金會備份。
